臺灣臺南地方法院刑事判決　　　　　　　　　　　九十一年度南簡上字第三六號
　　上　訴　人　甲○○
　　（即被告）
右列上訴人因賭博案件，不服本院九十年度新簡字第三三七號中華民國九十年十二月
二十八日第一審判決（聲請案號：九十年度偵字第七五三０號），提起上訴，本院管
轄之第二審合議庭判決如左：
    主  文
上訴駁回。
甲○○緩刑年。
    事  實
一、甲○○基於意圖營利之概括犯意，自民國九十年六月二十五日晚上七時許起，連
    續多次將其位於台南縣永康市○○○路五四四巷七九弄十一號之住處闢為公眾得
    出入之場所，提供予不特定人以四色牌為賭具賭博財物，約定抽頭方法為賭博完
    畢後，由贏錢者給予甲○○新台幣（下同）二至三百元，作為抽頭金。嗣於九十
    年七月一日晚上九時五十五分許，丁○○、彭張枝柳、丙○○、田陳寶鳳、乙○○等人在上開處所賭博財物時，經警當場查獲，並扣得賭具四色牌五十付、賭資
    五千一百七十元等物。
二、案經台南縣警察局永康分局報告臺灣台南地方法院檢察署檢察官偵查後聲請簡易
    處刑。
    理  由
一、訊據被告甲○○固承認於右揭時間，提供自用住宅為賭博場所予同案被告丁○○
    、彭張枝柳、丙○○、田陳寶鳳、乙○○等人賭博一情不諱，惟矢口否認有營利
    意圖，辯稱：「我的場所是住家，不是公眾場所。我為了多認識人，我在拉保險
    ，所以才會讓他們在我家打牌，我沒跟他們拿錢。」、「我根本沒有收到他們的
    錢，我只是為了拉保險，賣彩券而已。」、「我都沒有拿到錢，他們雖然有說（
    要給我錢），但都沒有做。」云云。惟查：
（一）右揭事實，業經被告甲○○於警詢、偵查中供述：「他們賭博完後，贏錢的賭
      客都會拿錢給我當零用錢。」、「贏的人拿二、三百元給我貼補水電費。」等
      語明確，核與同案被告丁○○於警詢時供稱：「場所是屋主甲○○提供的。賭
      博完後再給屋主甲○○二、三百元作為報酬。」等語及同案被告乙○○於警詢
      、偵查中亦供稱：「（你們五人賭博，屋主是否有抽頭？）我們每次賭博完後
      ，都會拿錢給屋主而已。」、「（每次賭博都拿錢給屋主？）贏的人拿一、二
      百元給他買東西。」等語情節大致相符，而同案被告丙○○於本院審理時亦供
      稱：伊看被告甲○○可憐，有給過甲○○一次二、三百元等情無訛，參以同案
      被告等人與被告甲○○素無怨隙，此為被告甲○○在庭所是認，則同案被告等
      人當無構詞誣陷之理，此外，復有現場紀錄及扣案賭具四色牌五十付、賭資五
      千一百七十元可憑。則被告甲○○上開自白與事實相符，堪予採信，其意圖營
      利，提供自已的住處為賭博場所之行為，應可認定。被告甲○○嗣於本院審理
      時雖改口辯稱：參與賭博之人有約定贏錢者要給伊錢，故伊於警詢、偵查中才
      會回答賭博贏錢者有拿錢給伊，但實際上渠等並未踐行前揭約定等情，然衡諸
      常情，倘被告甲○○所言為真，則其應係矢口否認參與賭博者有拿錢給伊一事
      ，豈可能於警詢、偵查中自承渠等有拿錢給伊等語明確？其前開辯詞，顯與常
      理有違，不足採信。次查，同案被告彭張枝柳於警詢中雖供稱：「我們是以現
      金賭資。無抽頭。」乙節，惟被告彭張枝柳係第一次前往賭博一事，業據其及
      被告甲○○供述明確，則審諸第一次前往被告甲○○住處賭博之被告彭張枝柳
      所言，與已認識被告甲○○約有一個月光景之被告丁○○之供詞，佐以本件經
      警查獲時，渠等才正要開始賭博一情，則被告丁○○顯較彭張枝柳了解案情，
      其所述自比被告彭張枝柳可採。又查，同案被告丙○○及乙○○嗣於本院審理
      時雖到庭更稱：沒有拿錢補貼屋主（即被告甲○○）水電費，也沒有約定贏的
      人要給她錢云云，惟渠等於本院審理時之前開供述顯與其於偵查、警詢中所言
      情節有異，則渠等於本院審理時之供詞內容，是否可採，已非無疑義。況參照
      被告甲○○於本院審理時陳稱：「我都沒有拿到錢，他們雖然有說（要給我錢
      ），但都沒有做。」乙節觀之，同案被告丙○○及乙○○等人於事前有約定賭
      博贏錢者要給被告甲○○錢一事，應屬實情，蓋衡情被告甲○○應不致於捏造
      不利於己之供詞內容，然同案被告丙○○及乙○○於本院審理時就是否有約定
      賭博贏錢者要給被告甲○○錢部分，卻一致陳述前揭與被告甲○○所述情節顯
      不相符之供詞，可徵渠等於本院審理時更異之詞，有偏頗迥護被告甲○○之情
      ，自不可信。
（二）被告甲○○供給賭博之場所雖係住宅，惟據被告甲○○及同案被告丁○○、彭
      張枝柳、丙○○、田陳寶鳳、乙○○等人分別供述：「甲○○：可以自由出入
      ，我未上鎖。」、「丁○○：該大門沒有鎖。可以自由出入。」、「（是否要
      來賭博都可以自由來去？）彭張枝柳：是的，可以自由來去，無限制。」、「
      丙○○：因為都有認識，所以可以自由出入。」、「田陳寶鳳：任何人都可自
      由出入。」、「乙○○：想賭博的人可以自由出入。」等情屬實，從而，該住
      宅縱原非屬公眾得出入之場所，然既經被告甲○○提供為賭博之場所，任何人
      知之，均可自行前往，即已失純粹住宅之性質，而與公眾得出入之場所無異。
      況按在公共或公眾得出入之場所賭博，僅係刑法二百六十六條之犯罪成立要件
      ，若同法第二百六十七條及第二百六十八條之罪，並不以在公共或公眾得出入
      之場所為限，院字第一四七九號解釋著有明文可參。即使被告甲○○所供給之
      賭博場所為其住宅，性質上非屬公共場所或公眾得出入之場所，仍無解於刑法
      第二百六十八條之意圖營利供給賭博場所罪之成立，併此敘明。
（三）綜上，本件事證已甚明確，被告甲○○意圖營利供給賭博場所之犯行，洵堪認
      定。
二、核被告甲○○所為，係犯刑法第二百六十八條前段意圖營利，供給賭博場所之罪
    。原審以被告甲○○犯行明確，依刑事訴訟法第四百四十九條第一項前段、第四
    百五十條第一項、第四百五十四條第二項、刑法第五十六條、第二百六十六條第
    一項前段、第二項、第二百六十八條、第四十一條第一項前段、第四十二條第二
    項、罰金罰鍰提高標準條例第一條前段、第二條，量處有期徒刑三月，並諭知如
    易科罰金，以三百元折算一日，且將扣案之四色牌五十付及賭資五千一百七十元
    ，宣告沒收。其認事用法，均無違誤，量刑亦屬妥適。被告上訴意旨指摘原判決
    不當，求予撤銷改判，為無理由，應予駁回。查被告甲○○前未曾受有期徒刑以
    上刑之宣告，有臺灣高等法院被告全國前案紀錄表一件附卷可稽，因係殘障人士
    謀生不易（有卷附中華民國身心障礙手冊可參），思慮未周，致罹此罪名，犯後
    態度尚稱良好，經此起訴審判科刑，已足促其警惕，而無再犯之虞，本院認上開
    宣告之刑，以暫不執行為適當，爰宣告緩刑三年，以啟自新。
據上論斷，應依刑事訴訟法第四百五十五條之一第一項、第三項、第三百六十八條，
刑法第七十四條第一款，判決如主文。
中      華      民      國    九十一    年      五      月    二十    日
                              臺灣臺南地方法院刑事第五庭
                                  審判長  法  官  陳  振  謙
                                          法  官  林  中  如
                                          法  官  陳  映  佐
右正本證明與原本無異
本件不得上訴
                                          書記官  陳  金  治
中      華      民      國    九十一    年      五      月    二十    日
附錄法條
刑法第二百六十八條：
  意圖營利，供給賭博場所或聚眾賭博者，處三年以下有期徒刑，得併科三千元以下
  罰金。
